臺灣高等法院高雄分院刑事判決　　　　　九十一年度上易字第一一一六號
　　上訴人
　　即被告　甲○○
右上訴人因竊盜案件，不服臺灣屏東地方法院九十一年度易緝字第四一號中華民國九
十一年六月二十日第一審判決（起訴案號：臺灣屏東地方法院檢察署九十年度偵緝字
第八三號），提起上訴，本院判決如左：
      主      文
原判決撤銷。
甲○○連續攜帶兇器毀壞門扇於夜間侵入住宅竊盜，累犯，處有期徒刑貳年陸月，並
應於刑之執行前令入勞動場所強制工作年。
扣案如附表所示之物沒收。
      事      實
一、甲○○自民國（下同）八十二年間起，曾犯有違反麻醉藥品管理條例罪及屢犯竊
    盜罪，其所犯違反麻醉藥品管理條例罪，經本院判處有期徒刑六月，於八十五年
    五月十一日執行完畢後，接續執行其竊盜罪刑前強制工作及刑期，於八十九年二
    月十九日縮短刑期假釋出獄，嗣經撤銷假釋，而未到案執行殘刑，乃其復不知收
    斂，基於意圖為自己不法所有之概括犯意，而有下列連續竊盜行為：
（一）甲○○於八十九年八月二十四日凌晨夜間時分，甲○○攜帶可插撬鐵製門鎖並
      加以破壞之客觀上具危險性，足供兇器使用之不詳工具，侵入廖士勇、劉旺枝
      夫婦位於屏東縣內埔鄉○○村○○路二三八號所開設之「廣嶧商行」兼住處之
      右側門鎖，竊取其夫婦所有之現金新臺幣（下同）三十萬元、洋煙酒一批、摩
      托羅拉廠牌及幻象廠牌行動電話手機各一支得手。嗣因甲○○將上開二支行動
      電話（手機），以六千元之代價出售予不知情友人郭志雄，始為警循線查獲，
      並扣得該轉售之行動電話手機二支（業據領回）。
（二）甲○○又於(1)於八十九年十一月十六日凌晨一時三十分許夜間，夥同具竊盜犯
      意聯絡之李懷新（由檢察官另案偵辦），二人攜帶甲○○所有客觀上具危險性
      ，足供兇器使用之如附表編號(一)至(十一)所示之物，先在臺南縣歸仁鄉○○村○○○街十七號前，以鯉魚鉗、Ｔ型扳手及鑰匙等工具，共同竊取丙○○所使用之
      車號ＨＵ─１５８０號廂型小客車得手。(2)稍後再偕同亦具竊盜犯意聯絡之邱
      凱隆（經移轉臺灣彰化地方法院檢察署偵查，因為前案確定判決之效力所及，
      據為不起訴處分），三人分駕乘上開竊得之贓車及甲○○所有之車號Ａ２─４
   ６７６號小客車，結夥並同攜帶甲○○所有足充為兇器使用之如附表編號(一)至
      (十一)所示之物，於當日凌晨三時許，前至同村文化街三段二○○號乙○○所開設
      無人居住看守之「華樂奇超商」，由邱凱隆把風，甲○○與李懷新則以尖嘴鉗
      、Ｔ型扳手、鑰匙等工具破壞該超商鐵門並開啟，正擬進入行竊財物之際，即
      為據報趕抵之警方查獲，致未得逞，並在現場及甲○○所有之上開車輛後車廂
      內，扣得作案用或備置之如附表所示之物，以及上開車號ＨＵ─１５８０號贓
      車（業據領回）。
二、案經屏東縣警察局內埔分局移送台灣屏東地方法院檢察署檢察官偵查起訴及台南
    縣警察局向歸仁分局移送台灣台南地方法院檢察署移請台灣屏東地方法院併案審
    理。
      理      由
一、訊據上訴人即被告甲○○對於右開夥同李懷新在台南縣歸仁鄉竊取丙○○使用之
    廂型車及夥同李懷新、邱凱隆竊取乙○○開設之「華樂奇超商」財物未遂之事實
    坦承不諱，惟矢口否認有侵入屏東縣內埔鄉「廣嶧商行」行竊財物之情事，辯稱
    ：該次竊案非伊所為，係郭志雄要伊為其頂罪的，伊假釋出獄後，從台南來到屏
    東縣萬丹，郭志雄為伊安排住的地方，警察也確實在伊住的地方查獲二支手機，
    郭志雄要伊擔罪，謂頂多判兩年而已，沒想到會被判強制工作，而此次行竊時間
    ，伊在台南忙著甫開業之餐飲生意，且在奇美醫院照顧住院之兒子，不可能會到
    屏東偷竊云云。
二、經查：
  (一)被告甲○○委有於夜開破壞門鎖侵入廖士勇、劉旺枝夫妻經營之「廣嶧商行」兼
    住家竊取財，並將贓物二支行動電話以六千元賣予郭志雄之事實，業據其於檢察
    官通緝到案時坦承不諱（見偵緝字第八三號卷第六頁），嗣經檢察官起訴後，被
    告復經原審法院通緝，於被逮捕到案時，再度供承在卷（見原審易緝字第四一號
    卷第三八頁），核與被害人廖士勇、劉旺枝夫婦指訴失竊情節相符，而其竊得之
    手機二支，確以六千元賣予郭志雄，郭志雄將其中之幻象廠牌手機轉交予其甫考
    上五專之兒子郭仁智使用，另一支則留供自己使用之事實，亦據證人郭志雄、郭
    仁智及郭志雄之弟郭志強證述綦詳（見偵字第六八六一號卷第四、五、二六、二
    七、三七頁），核與被告之自白相符，被告嗣雖翻異前供，而以前揭情詞置辯，
    並請求與郭志雄對質，惟本院審理時，經傳喚郭志雄與被告對質，郭志雄仍堅稱
    二支手機係被告主動要求伊收購，並堅決否認有要被告頂罪之情事，參諸被告當
    時係在假釋中，如再犯罪被判刑，將撤銷假釋執行殘刑，被告有多年在獄中服刑
    之經歷，對此利害情形應無不知之理，豈有經郭志雄要求即輕易應允之，至被告
    所稱八十九年九月間其正在台南忙著經營餐廳，並在奇美醫院照顧其住院之兒子
    ，不可能到屏東偷竊乙節，因此次竊盜時間係八十九年八月二十四日，與九月間
    之時間並不重疊，是被告所供即或屬實，亦不能為被告有利之證明；此外，並有
    贓物認領保管單一張附卷可稽。
  (二)被告在台南縣歸仁鄉竊取丙○○之廂型小客車及竊取「華樂奇超商」財物未遂之
    事實，除據其於本院自白外，核與被害人丙○○、乙○○指訴情節相符，並經共
    犯李懷新供認無異。另共犯邱凱隆於原審審理時雖矢口否認犯行，辯稱係甲○○
    邀伊逛逛及吃宵夜，伊上車後即睡覺，對竊盜之事並不知情云云。然邱凱隆於該
    行竊「華樂奇超商」事件，係擔任把風，業據被告於本院審理時供明，觀諸邱凱
    隆據於與本件竊案相隔約一週後及二個月後，即有多次盜取他人車輛內財物、車
    輛及檳榔攤內財物之犯行，有臺灣臺南地方法院九十年度易字第七七號判決書可
    佐，邱凱隆徒以不知被告與李懷新何為抗辯，謂其毫不知情云云，已難令人置信
    。而被告與共犯李懷新於案發前一日深夜至案發當日凌晨，忙於聯絡並竊取作案
    用之載運交通工具後，隨即下手行竊「華樂奇超商」，顯再無暇相偕如邱凱隆所
    言之逛遊及吃宵夜，邱凱隆深更半夜與謀定而行竊之被告與李懷新二人同至犯罪
    現場，洵堪認其與本件被告及李懷新有犯意之聯絡，並在場把風，所辯委無可採
    。（按邱凱隆該涉案部分，經臺灣彰化地方法院檢察署認為上開臺灣臺南地方法
    院九十年度易字第七七號確定判決效力所及，業以九十年度偵字第七六六三號為
    不起訴處分在案，無礙本院上開事實之認定）。又被告於本院審理時既已坦承確
    有右開在台南縣歸仁鄉行竊二案之事實，則其於原審審理時辯稱竊案與伊無關云
    云，應不足採。
  (三)綜上所述，被告罪證已甚明確，所辯要係諉責避重就輕之詞，不足採信，其犯行
    堪予認定。
三、按刑法第三百二十一條第一項第三款所謂之兇器，其種類並無限制，凡客觀上足
    對人之生命、身體、安全構成威脅，具危險性之物品均屬之，且祇須行竊時攜帶
    之為已足，不以初有行兇之意圖或經使用為必要；同條項第二款所謂「毀越」門
    扇牆垣，指毀損或越進門扇牆垣者而言，毀而不越，或越而不毀，均得依該條款
    處斷（最高法院七十九年台上字第五二五三號判例、司法院院字第六一○號解釋
    參照）。查被害人廖士勇商店兼住處之鐵製門鎖遭以扁薄之工具插撬破壞之事實
    ，屢經被害人廖士勇指明在卷，核該物應為堅硬質材且末端尖利之五金工具，始
    克充之；又本件扣案如附表編號(一)至(十一)之物俱為五金工具或刀鋸，或質沈堅硬，
    或尖銳鋒利，俱堪認足對人之生命、身體、安全構成威脅，而具客觀上之危險性
    。核被告如事實欄（一）所為，係犯刑法第三百二十一條第一項第三款、第二款
    、第一款之攜帶兇器毀越門扇於夜間侵入住宅竊盜罪；如事實欄（二）(1)所為，
    ，係犯同法第三百二十一條第一項第三款之攜帶兇器竊盜罪；如事實欄（二）(2)
    所為，未及得手財物，則係犯同法第三百二十一條第二項、第一項第四款、第三
    款、第二款之結夥三人以上攜帶兇器毀壞門扇竊盜未遂罪。公訴意旨關於被告如
    事實欄（一）之犯行，未及斟酌其於夜間侵入住宅竊盜，兼有攜帶兇器毀壞門扇
    之情形，並加以論列，容有未洽。被告就事實欄（二）(1)之犯行，與李懷新間有
    犯意之聯絡及行為之分擔；就事實欄（二）(2)之犯行，則與李懷新、邱凱隆間有
    犯意之聯絡及行為之分擔，均為共同正犯。被告上開三次犯行，時間緊接，犯罪
    構成要件相同，顯係基於概括犯意反覆為之，為連續犯，應從情節較重之攜帶兇
    器毀壞門扇於夜間侵入住宅竊盜罪論處，並加重其刑。公訴人雖僅就被告事實欄
    （一）之犯行提起公訴，然檢察官就犯罪事實一部起訴者，其效力及於全部，本
    件被告如事實欄（二）(1)(2)之犯行，業據檢察官移送併辦，與起訴部分有連續犯
    之裁判上一罪關係，本院自應併予審判。被告於八十二年間，因犯違反麻醉藥品
    管理條例罪，經本院判處有期徒刑六月，於八十五年五月十一日執行完畢，此情
    業經被告供承在卷，並有臺灣高等法院被告全國前案紀錄表可參，其於五年內再
    犯本件有期徒刑以上之罪。應依刑法第四十七條以累犯論處，而加重其刑。
四、原審予以論罪科刑，固非無見，然查：(一)本件係由屏東縣警察局內埔分局移送台
    灣屏東地方法院檢察署檢察官偵查起訴，及由台南縣警察局歸仁分局移送台灣台
    南地方法院檢察署移請原審法院併案審理，原審法院就此於事實欄漏未論，已
    有未洽；(二)被告因違反麻醉藥品管理條例案，被判處有期徒刑六月，於八十五年
    五月十一日執行完畢後，五年內再犯罪，為累犯，已如前述，原審未依累犯論處
    ，亦有違誤，(三)被告係破壞廣嶧商行之右側門鎖侵入行竊，業據被害人廖士勇供
    明，並經被告供承在卷，原判決於理由欄業已明，主文亦有被告毀越門扇之宣
    示，乃於犯罪事實欄竟未記載，致主文理由與事實不相一致，亦有未合；(四)被告
    所犯之加重竊盜罪，其法定刑為六月以上五年以下有期徒刑，原判決論結欄贅引
    罰金罰鍰提高標準條例第一條前段，同有未洽。被告上訴否認有行竊廣嶧商行之
    事實，而指摘原判決不當，雖無理由，惟原判決既有可議，即屬無可維持，應由
    本院將原判決撤銷，審酌被告素行不佳，所竊次數，所得財物，對部分犯行飾詞
    狡辯及參酌公訴人請求嚴懲之意見等一切情狀，爰予科處有期徒刑貳年陸月，又
    被告正值壯年，竟不思勤奮工作。素行不端，前科累累，迭次觸犯竊盜罪，復曾
    經令入勞動場所強制工作，並接續執行部分刑期後假釋出獄，嗣經撤銷假釋，非
    但未到案執行殘刑，有臺灣屏東地方法院檢察署刑案資料查註紀錄表及本院全國
    前案紀錄表足佐。被告前餘殘刑尚未執行，竟仍再度行竊犯案，屢犯不悛，恣意
    竊取他人財物，情節重大，顯見其就部分刑罰之執行，未生警惕之心，其有犯罪
    習慣，且懶惰成性，要堪認定。茲為矯正其不良習性，令入勞動埸所強制工作，
    係屬適當且有必要，爰依竊盜犯贓物犯保安處分條例第三條第一項第一款、第五
    條第一項前段之規定，並為被告於刑之執行前，令入勞動處所強制工作三年之諭
    知。如附表所示之物，乃自被告所有車號Ａ２─４６７６號小客車上所起獲，為
    被告所有供犯罪所用或備置之物，均應依刑法第三十八條第一項第二款宣告沒收
    。
據上論斷，應依刑事訴訟法第三百六十九條第一項前段、第三百六十四條、第二百九
十九條第一項前段、刑法第二十八條、第五十六條、第三百二十一條第一項第三款、
第二款、第一款、第四十七條、第三十八條第一項第二款、竊盜犯贓物犯保安處分條
例第三條第一項第一款、第四條、第五條第一項前段，判決如主文。
本案經檢察官陳新慶到庭執行職務。
中    華    民    國     九十一     年       八       月     三   十    日
                              臺灣高等法院高雄分院刑事第四庭
                                  審判長法官  蕭權閔
                                        法官  李嘉興
                                        法官  陳吉雄
右正本證明與原本無異。
不得上訴。
                                   書記官  黎  珍
中    華    民    國     九十一     年       九       月      三        日
附錄：本判決論罪科刑法條：
刑法第三百二十一條第一項第一、二、三款：
犯竊盜罪而有左列情形之一者，處六月以上五年以下有期徒刑：
一、於夜間侵入住宅或有人居住之建築物、船艦或隱匿其內而犯之者。
二、毀越門扇、牆垣或其他安全設備而犯之者。
三、攜帶兇器而犯之者。
附表
┌──┬───────┬─────┬───┐
│編號│工具名稱      │數量      │備註  │
├──┼───────┼─────┼───┤
│ (一) │鯉魚鉗        │三支      │(一)至(十一)│
├──┼───────┼─────┤等物為│
│ (二) │活動扳手      │二支      │兇器  │
├──┼───────┼─────┤      │
│ (三) │固定扳手      │九支      │      │
├──┼───────┼─────┤      │
│ (四) │起子          │六支      │      │
├──┼───────┼─────┤      │
│ (五) │尖嘴鉗        │三支      │      │
├──┼───────┼─────┤      │
│ (六) │銼刀          │二支 │      │
├──┼───────┼─────┤      │
│ (七) │弓鋸          │二支      │      │
├──┼───────┼─────┤      │
│ (八) │美工刀        │二支      │      │
├──┼───────┼─────┤      │
│ (九) │十字扳手      │一支      │      │
├──┼───────┼─────┤      │
│ (十) │自製萬用扳手  │一支      │      │
├──┼───────┼─────┤      │
│ (十一) │Ｔ型扳手      │二支      │      │
├──┼───────┼─────┼───┤
│ (十二) │黑色手套      │一隻      │      │
├──┼───────┼─────┼───┤
│ (十三) │鑰匙          │一串七支  │      │
└──┴───────┴─────┴───┘
                                                                        Ｆ
